臺灣板橋地方法院刑事判決　　　　　　　　　　　　九十一年度易緝字第一一七號
　　公　訴　人　臺灣板橋地方法院檢察署檢察官
　　被　　　告　甲○○　男　二.
　　選任辯護人　舒建中律師
右列被告因偽造文書案件，經檢察官提起公訴 (八十八年度偵字第一一九九六號)，
本院判決如左：
    主  文
甲○○連續偽造署押，足以生損害於公眾及他人，累犯，處有期徒刑捌月。
如附表所示文件偽造之「林國志」署押伍枚、指印陸枚均沒收。
    事  實
一、甲○○於民國八十三年間因違反麻醉藥品管理條例，經臺灣臺北地方法院判處有
    期徒刑五月確定，於八十四年二月二十二日執行完畢；猶不知悔改，於八十六年
    六月十三日間因違反麻醉藥品管理條例，為臺北市政府警察局保安大隊第二中隊
    （起訴書誤載為臺北市政府警察局信義分局）查獲後，為逃避刑責，竟冒用「林
    國志」之名應訊，並基於偽造署押之接續犯意，先於八十六年六月十三日二十二
    時許，在臺北縣土城市○○路○段一０一巷一號十四樓處，於臺北市政府警察局
    保大第二中隊所製作之扣押證明筆錄所有人欄內偽簽「林國志」之姓名署押一枚
    ，並於其上捺指印署押一枚，嗣於翌日即同年六月十四日經移送至臺北市政府警
    察局保大第二中隊應訊時，於同日凌晨二時二十分許及十七時五十五分，在臺北
    市政府警察局信義分局保大二中隊之警訊筆錄及採尿筆錄上，偽簽「林國志」之
    姓名署押各一枚，及捺指印署押五枚，復於同日下午五時三十分許，經解送至臺
    灣臺北地方法院檢察署，在該署第二十二偵查庭應訊時，接續上開偽造署押之犯
    意，偽稱其係「林國志」，於當時之檢察官訊問筆錄上偽簽「林國志」之姓名署
    押一枚。其後甲○○因遭檢察官當庭羈押，繼基於同前偽造署押之概括犯意，先
    後於八十六年六月十六日晚間二十一時三十分許、八月十一日上午九時三十分許
    ，在該署第二十二偵查庭應訊時，猶偽稱其係「林國志」，於各該次之檢察官訊
    問筆錄上偽簽「林國志」之姓名署押一枚，足以生損害於林國志及警察機關查緝
    犯罪、偵查機關追訴犯罪之正確性。嗣甲○○經檢察官諭知交保釋放後逃匿，經
    臺灣板橋地方法院檢察署以「林國志」名義發布通緝，致林國志於八十八年四月
    五日遭緝獲到案後，否認上情，經該署檢察官將原緝獲之「林國志」指紋送請內
    政部警政署刑事警察局比對後，始發現上情。
二、案經臺灣板橋地方法院檢察署檢察官自動檢舉偵查起訴。
    理  由
一、右揭犯罪事實，業據被告甲○○於本院審理中坦承不諱，核與被害人林國志於偵
    查中所述之情節相符，並有如附表所示被告偽造署押之文件附卷可資佐證，且其
    於警訊中冒用「林國志」之名所捺之指紋，經送請內政部警政署刑事警察局比對
    結果，該指紋確為被告所有，此亦有該局八十八年四月二十六日（八八）刑紋字
    第三五八０六號函附卷為證，從而本件事證明確，被告犯行應堪認定。
二、核被告甲○○所為，係犯刑法第二百一十七條第一項之偽造署押罪。又被告於八
    十六年六月十三日為警查獲後，隨即經警移送，歷經警訊及偵查階段，惟於該次
    之訊問階段均有偽造之行為，屬以單一犯意接續多次行為，侵害單一法益，應仍
    為接續犯，屬單純一罪（最高法院八十四年度臺非字第一０號判決意旨參照），
    其後迄八十六年六月十六日、八月十一日再經檢察官提訊，猶冒用「林國志」名
    義應訊，則此部分可認係基於同前之偽造署押之概括犯意，是其先後多次冒用「
    林國志」名義在上開文件上簽名，偽造「林國志」署押（含指印）行為，時間緊
    接，觸犯構成要件相同之罪名，顯係基於概括犯意為之，應依刑法第五十六條連
    續犯之規定，以一罪論並加重其刑。又被告於八十三年間因違反麻醉藥品管理條
    例，經臺灣臺北地方法院判處有期徒刑五月確定，於八十四年二月二十二日執行
    完畢，有臺灣高等法院被告全國前案紀錄表乙份附卷可稽，其於有期徒刑執行完
    畢後，五年內在犯有期徒刑以上之罪，為累犯，爰依刑法第四十七條之規定，加
    重其刑。爰審酌被告之品行、犯罪動機、目的、手段、所生之危害及犯罪後尚能
    坦承犯行，態度良好等一切情狀等之一切情狀，量處如主文所示之刑，以資懲儆
    。
三、如附表所示被告偽造之「林國志」署押與指印，爰依刑法第二百一十九條之規定
    ，併為沒收之宣告。
四、公訴意旨另認：被告甲○○為逃避刑責，基於接續之犯意，於九十一年六月十四
    日凌晨二時二十分許，在臺北市政府警察局信義分局委託鑑定尿液與真實姓名對
    照表，偽造「林國志」名義之簽名，認其此部分亦涉犯偽造署押罪云云。訊據被
    告於審理中堅決否認此部分犯行，辯稱：該簽名並非伊所簽等語。經查臺北市政
    府警察局信義分局委託鑑定尿液與真實姓名對照表上，雖填寫有「林國志」三字
    ，惟經本院核對前述被告所偽造之「林國志」署押部分之筆劃、字型，核均與被
    告所供承其所書寫之「林國志」有別，顯然此部分並非被告所偽簽，則被告前開
    所辯，應為實在，此外並無任何其他積極證據足認被告此部分偽造署押之犯行，
    是公訴人前開所指，尚屬不能證明，然公訴人認此部分與前揭論罪科刑部分有接
    續犯之實質上一罪關係，本院爰不另為無罪之諭知，附此敘明。
據上論斷，應依刑事訴訟法第二百九十九條第一項前段，刑法第五十六條、第二百一
十七條、第四十七條、第二百一十九條，判決如主文。
本案經檢察官賴惠慈到庭執行職務
中      華      民      國    九十一    年     十一     月    二十九    日
                                      臺灣板橋地方法院刑事第六庭
                                          法  官  徐   蘭   萍
右正本證明與原本無異。
如不服本判決，應於判決送達後十日內，向本院提出上訴狀。
                                          書記官  莊   川   億
中      華      民      國    九十一    年     十一     月    二十九    日
附錄本案論罪科刑法條全文：
刑法第二百十七條
偽造印章、印文或署押，足以生損害於公眾或他人者，處三年以下有期徒刑。
盜用印章、印文或署押，足以生損害於公眾或他人者，亦同。
刑法第二百十九條
偽造之印章、印文或署押，不問屬於犯人與否，沒收之。
附表：
┌──┬────────┬───────────┬──────┬────┐
│編號│行為時間（民國）│偽造署押之文件        │方        式│數    量│
├──┼────────┼───────────┼──────┼────┤
│一  │八十六年六月十三│臺北市政府警察局保大第│偽造「林國志│簽名一枚│
│    │日二十二時許    │二中隊扣押證明筆錄    │」簽名及指印│指印一枚│
├──┼────────┼───────────┼──────┼────┤
│二  │八十六年六月十四│臺北市政府警察局保大第│偽造「林國志│簽名一枚│
│    │日二時二十分許  │二中隊訊問筆錄        │」簽名及指印│指印五枚│
├──┼────────┼───────────┼──────┼────┤
│三  │八十六年六月十四│臺灣臺北地方法院檢察署│偽造「林國志│簽名一枚│
│    │日十七時三十分許│偵訊筆錄              │」簽名      │        │
├──┼────────┼───────────┼──────┼────┤
│四  │八十六年六月十六  臺灣臺北地方法院檢察署│偽造「林國志│簽名一枚│
│    │日二十一時三十分│偵訊筆錄              │」簽名      │        │
│    │許              │                      │            │        │
├──┼────────┼───────────┼──────┼────┤
│五  │八十六年八月十一│臺灣臺北地方法院檢察署│偽造「林國志│簽名一枚│
│    │日九時三十分許  │偵訊筆錄              │」簽名      │        │
└──┴────────┴───────────┴──────┴────┘
